【裁判字號】    95,裁,688
【裁判日期】    950407
【裁判案由】    綜合所得稅
【裁判全文】
最  高  行  政  法  院  裁  定
                                     95年度裁字第00688號
上  訴  人  甲○○
被 上訴 人  財政部臺北市國稅局
代  表  人  張盛和
上列當事人間因綜合所得稅事件，上訴人對於中華民國95年1月
23日臺北高等行政法院94年度簡字第899號判決，提起上訴，本
院裁定如下：
    主  文
上訴駁回。
上訴審訴訟費用由上訴人負擔。
    理  由
一、按對於適用簡易程序之裁判提起上訴或抗告，須經本院許可
    ，且該許可以訴訟事件所涉及之法律見解具有原則性者為限
    ，行政訴訟法第235條定有明文。所謂法律見解具有原則性
    ，係指該事件所涉及之法律問題意義重大，而有加以闡釋之
    必要情形而言；如對行政命令是否牴觸法律所為之判斷，或
    就同類事件高等行政法院所表示之見解相互牴觸，有由本院
    統一法律上意見或確認其意見之必要情形屬之。
二、本件上訴人及其配偶周仿玲於87年度間有營利、薪資、利息
    所得共計新臺幣（下同）1,560,242元，卻未依所得稅法第
    71條規定於期限內辦理綜合所得稅結算申報，遲至88年4月1
    日始自行補報所得1,070,330元。被上訴人於原核定時就自
    動補報1,070,330元之部分，認為核符合稅捐稽徵法第48條
    之1之規定，而予免罰；另就漏報營利、利息所得489,912元
    之部分，因其造成短漏稅額38,834元，除補徵上訴人應納稅
    額外，另按漏稅額處以0.4倍罰鍰計15,300元。上訴人不服
    ，申請復查主張：(一)應重新按儲蓄投資特別扣除額及投資抵
    減稅額之規定，計算其應納稅額；(二)原核定關於臺北銀行股
    份有限公司（下稱臺北銀行）城中分公司利息所得有誤；(三)
    其未收到亞洲水泥股份有限公司（下稱亞泥公司）所填發之
    營利所得扣繳憑單，係因該公司郵寄地址錯誤，並非故意漏
    報，請予免罰等語。經復查結果准予核減罰鍰7,600元，變
    更罰鍰為0.2倍計7,700元，其餘未獲變更。上訴人對未變更
    之部分仍表不服提起訴願，遭訴願駁回，遂就罰鍰部分提起
    行政訴訟，經原審駁回其訴。上訴人仍不服，提起上訴，主
    張：被上訴人就上訴人之結算申報，未依所得稅法第80條之
    規定「派員調查」逕予處罰，亦未通知上訴人備詢申復，實
    屬濫權，原審未開庭調查審理，依職權調查其他必要證據，
    亦屬違法。又行政罰處罰故意為主，本件雖有部分所得漏報
    ，惟系爭漏報所得係扣繳單位漏寄錯誤，上訴人並非故意漏
    報，不可歸責於上訴人。另上訴人染病在外療養，通訊均以
    現址為準，被上訴人處分納稅義務人之文件未經合法送達，
    係屬無效云云。經核上訴人上述指摘無涉法律見解具有原則
    性，而需由本院加以闡釋之必要，上訴人提起上訴，不合前
    揭規定，不應許可，其上訴難謂合法，應予駁回。
三、依行政訴訟法第249條第1項前段、第104條、民事訴訟法第
    95條、第78條，裁定如主文。
中    華    民    國    95    年    4     月    7     日
                  第三庭審判長法  官  趙  永  康
                              法  官  鄭  淑  貞
                              法  官  侯  東  昇
                              法  官  黃  淑  玲
                              法  官  林  文  舟
以  上  正  本  證  明  與  原  本  無  異
中    華    民    國    95    年    4     月    7     日
                              書記官  王  福  瀛


司法院資訊處製作；財團法人民間司法改革基金會備份。
